# 请教陈版：老准则下的结构性存款披露

提问人：一筐猪out 时间：2020-04-16 08:05:15
2019 年开始实施新金融工具准则， 2019 年的结构性存款记在交易性金融资产。
请问：在 2019 年看来 2018 年属于交易性金融资产的结构性存款（企业记在了银行存款里）是否需要衔接一致 修改2018 年报表 调整至交易性金融资产？

回答人：chenyiwei
新旧金融工具准则进行衔接处理时，只需将累计影响数调整首次执行日（对纯A股上市公司而言为2019.1.1）的留存收益和其他综合收益即可。前期比较数据无需追溯调整。